test/src/gt-norm-yamls/Pron-achym_gt-norm.yaml
     ачыс+Pron+Refl+Apr+PxPl3+Comp: [асланянысжык, асьнысланьжык] # Comp muodot eivät esiinny teksteissä
     ачыс+Pron+Refl+Egr+PxPl3: [ассяняныс, асьныссянь]
     ачыс+Pron+Refl+Egr+PxPl3+Comp: [ассянянысжык, асьныссяньжык]
     ачыс+Pron+Refl+Prl+PxPl3: [асӧттяныс, асӧттиныс]
     ачыс+Pron+Refl+Prl+PxPl3+Comp: [асӧттянысжык, асӧттинысжык]
     ачыс+Pron+Refl+TerI+PxPl3: [асӧдззаныс, асӧдззиныс]
     ачыс+Pron+Refl+TerI+PxPl3+Comp: [асӧдззанысжык, асӧдззинысжык]
     ачыс+Pron+Refl+TerII+PxPl3: асьнысви
     ачыс+Pron+Refl+TerII+PxPl3+Comp: асьнысвижык
     ачыс+Pron+Refl+AprIne+PxPl3: [асланяныс, асьнысланьын] # Muodot Apr+muut sijamuodot ivät esiinny teksteissä
     ачыс+Pron+Refl+AprIne+PxPl3+Comp: [асланянысжык, асланьжыканыс, асьнысланьынжык, асьнысжыкланьын]
     ачыс+Pron+Refl+AprEla+PxPl3: [асланьсиныс, асьнысланись]
     ачыс+Pron+Refl+AprEla+PxPl3+Comp: [асланьсинысжык, асланьжыксиныс, асьнысланисьжык, асьнысжыкланись]
     ачыс+Pron+Refl+AprIll+PxPl3: [асланяныс, асьнысланьӧ] 
     ачыс+Pron+Refl+AprIll+PxPl3+Comp: [асланянысжык, асланьжыканыс, асьнысланьӧжык, асьнысжыкланьӧ]
     ачыс+Pron+Refl+AprEgr+PxPl3: [асланьсяняныс, асьнысланьсянь]
     ачыс+Pron+Refl+AprEgr+PxPl3+Comp: [асланьсянянысжык, асланьжыксяняныс, асьнысланьсяньжык, асьнысжыкланьсянь]
     ачыс+Pron+Refl+AprPrl+PxPl3: [асланьӧттяныс, асланьӧттиныс, асьнысланьӧт]
     ачыс+Pron+Refl+AprPrl+PxPl3+Comp: [асланьӧттянысжык, асланьӧттинысжык, асланьжыкӧттяныс, асланьжыкӧттиныс, асьнысланьӧтжык, асьнысжыкланьӧт]
     ачыс+Pron+Refl+AprTerI+PxPl3: [асланьӧдззаныс, асланьӧдззиныс, асьнысланьӧдз]
     ачыс+Pron+Refl+AprTerI+PxPl3+Comp: [асланьӧдззанысжык, асланьӧдззинысжык, асланьжыкӧдззаныс, асланьжыкӧдззиныс, асьнысланьӧдзжык, асьнысжыкланьӧдз]
     ачыс+Pron+Refl+AprTerII+PxPl3: асьнысланьви
     ачыс+Pron+Refl+AprTerII+PxPl3+Comp: [асьнысланьвижык, асьнысжыкланьви]
